臺灣高雄地方法院刑事判決　　　　　　 94年度交易字第341號
公　訴　人　臺灣高雄地方法院檢察署檢察官
被　　　告　甲○○
上列被告因公共危險案件，經檢察官提起公訴（94年度偵字第18
270號）， 嗣本院訊問被告後，因被告就其被訴犯罪事實為有罪
之陳述，經詢問被告及檢察官之意見後，合議庭裁定由受命法官
依簡式審判程序獨任審理，並判決如下：
    主  文
甲○○服用酒類，不能安全駕駛動力交通工具而駕駛，處有期徒
刑伍月，如易科罰金，以佰元折算壹日。
被訴過失傷害部分公訴不受理。
    事  實
一、甲○○於民國94年8 月8 日凌晨2 時40分許，在高雄市○○
    區○○路與新盛街交岔口附近飲用啤酒，致其吐氣所含酒精
    濃度已達每公升1.15毫克後，復隨即於同日3 時50分許，駕
    駛車牌號碼ZJ-1908 號自用小客車，沿高雄市○○路由南往
    北方向行駛，途經該路與六合路之交岔口時，適有乙○○騎
    乘車牌號碼OQW-808 號（起訴書誤為OWQ-808 號）重型機車
    搭載林筱琪沿六合路由東往西方向亦行駛至該路口正欲右轉
    ，江中發因酒後控制能力不佳，且疏未注意汽車行駛至交岔
    路口，其行進應遵守燈光號誌之規定，即貿然闖越紅燈，致
    擦撞乙○○所騎乘之上開機車，造成乙○○、林筱琪人車倒
    地，乙○○並因此受有左側肢體多處挫傷及擦傷、疑第5 腰
    椎骨折等傷害。嗣警方據報到場，測得甲○○之呼氣酒精濃
    度含量高達每公升1.15毫克而當場查獲。
二、案經乙○○訴由高雄市政府警察局新興分局報告臺灣高雄地
    方法院檢察署檢察官偵查起訴。
    理  由
壹、有罪部分：
一、本件被告甲○○係涉犯刑法第185 條之3 不能安全駕駛交通
    工具罪，其法定刑為死刑、無期徒刑、最輕本刑為3 年以上
    有期徒刑以外之罪，被告於準備程序進行中就被訴事實為有
    罪之陳述，由受命法官告知簡式審判程序之要旨並聽取其與
    公訴人之意見，經被告同意適用簡式審判程序後，本院亦認
    無不得或不宜改依簡式審判程序進行之處，爰依刑事訴訟法
    第273 條之1 第1 項、第284 條之1 規定，本院合議庭裁定
    本件由受命法官獨任進行簡式審判程序，合先敘明。
二、訊據被告甲○○對其於上揭時、地酒後駕車肇事，致告訴人
    乙○○受有上開傷害之事實，業已坦承不諱，核與告訴人所
    指訴之情節相符，復經證人林筱琪於偵查中證述明確，且有
    酒精濃度測試單、測試觀察紀錄表、交通事故談話紀錄表、
    道路交通事故現場圖、舉發違反道路交通管理事件通知單及
    診斷證明書各1 紙及現場相片4 幀在卷足憑。本件事證明確
    ，被告犯行堪以認定。
三、核被告甲○○所為，係犯刑法第185 條之3 之不能安全駕駛
    交通工具罪。爰審酌被告之前即曾因酒醉駕車而經本院先後
    以92年度交簡字第524 號、94年度交簡字第1952號分別判處
    拘役55日及罰金20,000元確定，此有該刑事判決書及臺灣高
    等法院被告前案紀錄表附卷可參，惟其竟仍不知警惕而再為
    本次犯行，顯然並未自先前之偵審程序中取得教訓，且未見
    悔過之意，而其本次酒精濃度高達每公升1.15毫克，並因而
    肇事致告訴人受傷，罔顧公眾之生命安全，實不宜寬貸，惟
    念其犯後坦承犯行，事後並已與告訴人達成和解，有卷附和
    解書足資佐憑等一切情狀，酌情量處如主文所示之刑，並諭
    知易科罰金之折算標準。
貳、公訴不受理部分：
一、公訴意旨另謂：被告明知其於94年8 月8 日凌晨3 時許，飲
    用大量啤酒後，嚴重影響其控制力及注意力，已達不能安全
    駕駛動力交通工具之程度，竟仍駕駛車牌號碼ZJ-1908 號自
    用小客車，沿高雄市○○路由南往北方向行駛，嗣於同日凌
    晨3 時50分許，途經該路與六合路口時，本應注意車輛行駛
    時之車前狀況，隨時採取必要之安全措施，而依當時情形，
    並無不能注意之情事，竟因酒後其控制力及注意力不佳，疏
    未注意車前狀況且無法安全操控該車，而與適沿高雄市○○
    路由東往西方向亦行經該路口右轉之告訴人乙○○所騎乘搭
    載林筱琪之車牌號碼OQW-808 號重型機車發生擦撞，致告訴
    人人車倒地，並受有左側肢體多處挫傷及擦傷、疑第5 腰椎
    骨折等傷害，因認被告另涉有過失傷害罪嫌。
二、按告訴乃論之罪，告訴人於第一審辯論終結前，得撤回其告
    訴；又告訴經撤回者，法院應諭知不受理之判決，刑事訴訟
    法第238條第1項，及第303條第3款定有明文。
三、本件被告因過失傷害案件，經檢察官提起公訴，認被告係犯
    刑法第284 條第1 項前段之過失傷害罪，依同法第287 條前
    段之規定須告訴乃論。茲據告訴人於本院審理中，當庭聲請
    撤回其告訴，此有準備程序筆錄在卷可憑，揆諸前開說明，
    自應為不受理判決之諭知。
據上論斷，應依刑事訴訟法第273 條之1 第1 項、第299 條第1
項前段、第303 條第3 款，刑法第185 條之3 、第41條第1 項前
段，判決如主文。
本案經檢察官丙○○到庭執行職務。
中　　華　　民　　國　　94　　年　　11　　月　　25　　日
                      交通法庭 法　官  謝  雨  真
以上正本證明與原本無異。
如不服本判決，應於判決送達後10日內，向本院提出上訴狀。
中　　華　　民　　國　　94　　年　　11　　月　　28　　日
                               書記官  許  麗  珠
附錄本案論罪科刑法條：
刑法第185條之3
服用毒品、麻醉藥品、酒類或其他相類之物，不能安全駕駛動力
交通工具而駕駛者，處 1 年以下有期徒刑、拘役或 3 萬元以下
罰金。
